【裁判字號】    98,交聲,1628
【裁判日期】    980622
【裁判案由】    聲明異議
【裁判全文】
臺灣高雄地方法院交通事件裁定        98年度交聲字第1628號
    原處分機關  高雄市政府交通局
    異  議  人
    即受處分人  甲○○
上列異議人因違反道路交通管理處罰條例案件，對於高雄市政府
交通局於民國98年5 月26日所為之裁處（高市交裁字第裁32-BG0
000000號） ，聲明異議，本院裁定如下：
    主  文
異議駁回。
    理  由
一、原處分意旨略以：異議人即受處分人甲○○於民國97年11月
    2 日10時52分許，騎乘車牌號碼F8F-930 號機車（下稱本件
    機車），行經高雄市○○○路、正勤路口，因行車速度（經
    測速時速58公里）超過最高時速18公里以上，未滿20公里之
    違規事實，為高雄市政府警察局交通大隊第三組依採證照片
    逕行舉發，爰依道路交通管理處罰條例第40條之規定，處罰
    鍰新臺幣（下同）1,200元整，並依同條例第63條第1 項第1
    款規定，記違規點數1 點等語。
二、異議意旨略以：異議人甲○○於上開時間騎乘本件機車行經
    上開地點之際，並未超速，係雷達測速之電子器材誤判，爰
    聲請撤銷原處分云云（見本院卷第4 頁）。
三、按行車速度無速限標誌或標線者，不得超過50公里。但在未
    劃設車道線、行車分向線或分向限制線之道路，或設有快慢
    車道分隔線之慢車道，時速不得超過40公里；又汽車駕駛人
    ，行車速度，超過規定之最高時速，或低於規定之最低時速
    者，處1,200 元以上2,400 元以下罰鍰；另汽車駕駛人違反
    第40 條 第1 項規定者，並記違規點數1 點，道路交通安全
    規則第93條第1 項第1 款，道路交通管理處罰條例第40條、
    第63條第1 項第1 款分別定有明文。
四、本件異議人甲○○固坦承有於上開時間騎乘本件機車行經上
    開路段之事實，惟矢口否認有何超速之違規，並以前詞置辯
    。經查：
（一）異議人騎乘本件機車行經上開路段時，經測速拍照時速為
      58公里，而該路段係設有快慢車道分隔線之慢車道，速限
      為40公里，本件機車超速18公里一節，有高雄市政府警察
      局交通警察大隊98年6月5日高市警交三字第0980017248號
      函及所附彩色照片資料1 份、高雄市政府警察局舉發違反
      道路交通管理事件通知單1 紙在卷可查（見本院卷第16至
      18頁），並為異議人於聲明異議狀中所不爭執，此部分事
      實應堪認定。
（二）異議人甲○○雖以上情置辯，惟本件違規採證之雷達測速
      儀器每年均由經濟部標準檢驗局檢定合格後始執行測照，
      其雷達測速儀器測速原理係雷達天線朝偵測方向發出固定
      頻率之電磁波，接觸行進中車輛時，依車輛反射回來電波
      之頻率變動，計算出該車之速度，本件測速儀偵測本件機
      車違規經判讀表核對無誤乙情，亦有高雄市政府警察局交
      通警察大隊98年6 月12日高市警交三字第0980018471號函
      及所附經濟部標準檢驗局雷達測速儀檢定合格證書在卷可
      憑（見本院卷第20、24頁），足見本件員警依雷達測速儀
      器拍攝異議人違規超速相片，並依法逕行舉發並無違法、
      不當之處。從而，異議人上開所辯，與卷內事證相違，不
      足採信。
五、綜核上情，異議人確有騎乘本件機車，行車速度，超過規定
    之最高時速之違規事實至為明確，洵堪認定，從而原處分機
    關依道路交通管理處罰條例第第40條、第63條第1 項第1 款
    之規定，處罰鍰新臺幣1,200 元整，並記違規點數1 點，核
    無不當。本件異議為無理由，應予駁回。
據上論斷，應依道路交通案件處理辦法第19條，裁定如主文。
中    華    民    國    98    年    6     月    22    日
                  交通法庭    法  官  何佩陵
以上正本證明與原本無異。
如不服本裁定應於送達後5日內向本院提出抗告狀。
中    華    民    國    98    年    6     月    22    日
                              書記官  鍾淑美


司法院資訊處製作；財團法人民間司法改革基金會備份。
